MEYLANI CAHYA ILAHI

Kab.Malang, Jawa Timur | 085648219770 | meylaniic@gmail.com linkedin.com/in/meylani-cahya

PROFILE

Siswi kelas XII dengan pilihan kelas expertise *Cyber Security* pada jurusan Teknik Komputer dan Jaringan SMK Telkom Malang. Memiliki pengetahuan dasar tentang networking dan *cyber security*. Senang belajar hal baru serta tertarik bekerja pada bidang IT, Design UI/UX dan Cloud Computing.

PENDIDIKAN

SMKS TELKOM SANDHY PUTRA Malang (2021 - Sekarang)

Teknik Komputer dan Jaringan

PENGALAMAN

Dewan Galang - Bululawang, Malang

Sekretaris (2020-2021)

IPPNU - Pringu, Malang

Anggota departemen organisasi (2021 - Sekarang)

HARD SKILLS

- Networking
- Mikrotik
- Debian Linux, Kali Linux
- CTF Cryptography Dasar (ROT13, Caesar Cipher, Reverse)
- Copywriter

SOFT SKILLS

- Cepat Belajar
- Kerja Sama
- Komunikasi
- Aktif Berbahasa Indonesia
- Pasif Berbahasa Inggris

SERTIFIKAT

• UKL - Uji Kenaikan Level (13 Juni 2022)

Internet Network Simulation Project dengan predikat "Advanced"

• TOEIC (22 Agustus 2022)

Sertifikasi bahasa inggris dengan skor 580

UKBI - Uji Kemahiran Berbahasa Indonesia (16 Juni 2023)

Sertifikasi bahasa Indonesia dengan skor 695 dan predikat "Sangat Unggul"